臺灣臺中地方法院小額民事判決
　　　　　　 111年度沙小字第465號
原      告  周明軍  
被      告  彭建睿  
上列當事人間請求侵權行為損害賠償(交通)事件，本院於民國11
1年8月9日言詞辯論終結，判決如下：
    主      文
被告應給付原告新臺幣7,039元，及自民國111年4月9日起至清償
日止，依照週年利率5％計算之利息。
原告其餘之訴駁回。
訴訟費用新臺幣1,000元，由被告負擔新臺幣121元，餘由原告負
擔。
本判決原告勝訴部分，得假執行。但被告如以新臺幣7,039元為
原告預供擔保後，得免為假執行。
原告其餘假執行之聲請駁回。
    事實及理由
一、按訴狀送達後，原告不得將原訴變更或追加他訴，但請求之
    基礎事實同一；擴張或減縮應受判決事項之聲明者；不甚礙
    被告之防禦及訴訟之終結者，不在此限，民事訴訟法第255
    條第1項第2、3、7款分別定有明文。本件原告於起訴後撤回
    林瓊雯部分，並追加被告甲○○部分，且原起訴聲明被告應給
    付原告新臺幣（下同）42,537元及法定遲延利息，嗣於民國
    111年3月31日具狀將請求金額變更為被告應給付原告58,030
    元及法定遲延利息，核屬擴張應受判決事項之聲明，及於同
    一基礎事實、不甚礙被告之防禦及訴訟之終結，合於前開規
    定，應予准許。
二、本件被告經合法通知，未於言詞辯論期日到場，核無民事訴
    訟法第386條各款所列情形，爰依原告之聲請，由其一造辯
    論而為判決。
三、原告主張：被告於110年10月13日20時48分許，駕駛車牌號
    碼000-0000號自用小客車，行經臺中市○○區○○○街000號時，
    因未注意車前狀況，致碰撞訴外人周若平駕駛原告所有車牌
    號碼000-0000號普通重型機車（下稱系爭車輛），肇事後人
    車駛離，致原告受有下列損害：1.交通費5,000元。2.工作
    損失：原告每日工資2,500元，受傷期間無法工作，工資損
    失10,000元。3.系爭車輛修理費用31,537元（包含零件27,5
    11元及工資4,026元）。4.精神慰撫金10,000元。以上共計5
    8,030元。為此，依侵權行為之法律關係提起本件訴訟請求
    被告給付。並請求法院判決：被告應給付原告58,030元，及
    自起訴狀繕本送達次日起至清償日止依照年息5％計算之利息
    。訴訟費用由被告負擔。願供擔保，請准宣告假執行。
三、被告未於言詞辯論期日到場，亦未提出書狀作何聲明或陳述
    。
四、得心證之理由：
（一）原告主張上述系爭車輛因本件車禍受損，且系爭車輛經送
      修復，維修費用總計31,537元（包含零件27,511元及工資
      4,026元）之事實，已據其提出臺中市政府警察局道路交
      通事故當事人登記聯單、行車執照、國民身分證、報價單
      、銷貨明細資料、結帳工單等為證，復有本院主動向臺中
      市政府警察局清水分局調閱之本件交通事故全案卷宗資料
      在卷可查。而被告已於相當時期受合法之通知，於言詞辯
      論期日不到場，亦未提出準備書狀為任何爭執，依民事訴
      訟法第426條之23、第426條第2項、第280條第3項、第1項
      之規定，視為自認，本件經調查證據之結果，可信原告上
      述部份之主張屬實。
（二）「汽車行駛時，駕駛人應注意車前狀況及兩車並行之間隔
      ，並隨時採取必要之安全措施」道路交通安全規則第94條
      第3項定有明文。本件被告駕駛車輛未注意上開規定，致
      撞擊停放在路旁訴外人周若平騎乘之機車，造成原告所有
      系爭車輛受損，既可認定，則被告應注意能注意，而未注
      意上揭規定，致肇本件車禍，自有過失，足以認定。
（三）因故意或過失，不法侵害他人之權利者，負損害賠償責任
      ；汽車、機車或其他非依軌道行駛之動力車輛，在使用中
      加損害於他人者，駕駛人應賠償因此所生之損害。但於防
      止損害之發生，已盡相當之注意者，不在此限，民法第18
      4條第1項前段、第191條之2分別定有明文。查，被告就本
      件肇事發生既有過失，自應對被害人即原告所受車輛損害
      負侵權行為損害賠償責任。
（四）不法毀損他人之物者，被害人得請求賠償其物因毀損所減
      少之價額；負損害賠償責任者，除法律另有規定或契約另
      有訂定外，應回復他方損害發生前之原狀。因回復原狀而
      應給付金錢者，自損害發生時起，加給利息。第1項情形
      ，債權人得請求支付回復原狀所必要之費用，以代回復原
      狀。為民法第196條、第213條所明定。又請求賠償物被毀
      損所減少之價值，得以修護費用為估價標準，但以必要者
      為限，例如修理材料費以新品換舊品應予折舊（最高法院
      77年5月17日77年度第9次民事庭會議決議參照）。查，本
      件被告過失不法毀損系爭車輛，已如上述，依前開規定，
      自應負侵權行為損害賠償責任，則以修復金額作為賠償金
      額，自屬有據。又系爭車輛之零件修理既係以新零件更換
      破損之舊零件，依上開說明，自應將零件折舊部分予以扣
      除。查系爭車輛受損而支出修理費用計31,537元（包含零
      件27,511元及工資4,026元）。其中零件部分，依行政院
      所頒固定資產耐用年數表及固定資產折舊率之規定，【機
      械腳踏車】之耐用年數為3年，依定率遞減法每年折舊100
      0分之536，另依營利事業所得稅查核準則第95條第6項規
      定「 固定資產提列折舊採用定率遞減法者，以1年為計算
      單位，其使用期間未滿1年者，按實際使用之月數相當於
      全年之比例計算之，不滿1月者，以1月計」，上開原告所
      有機車自出廠日107年（即西元2018年）11月，迄本件車
      禍發生時即11O年10月13日，已使用2年11月，則零件扣除
      折舊後之修復費用估定為3,013元（詳如附表之計算式）
      ，再加計不計算折舊之工資4,026元後，系爭車輛維修費
      用之損害應為7,039元（計算式：3013＋4026=7039）。
（五）又原告雖另請求被告賠償交通費用5,000元、工作損失10,
      000元，但原告並未提出其因本件車禍已另行支出交通費5
      ,000元、及因本件車禍受有傷害導致無法工作4日、每日
      薪資2,500元之證據。且按不法侵害他人之身體、健康、
      名譽、自由、信用、隱私、貞操，或不法侵害其他人格法
      益而情節重大者，被害人雖非財產上之損害，亦得請求賠
      償相當之金額，民法第195條第1項前段定有明文。本件被
      告因過失造成原告車輛受損，係屬於財產上之爭執事項，
      被告並非不法侵害原告之身體、健康、名譽、自由、信用
      、隱私、貞操，或不法侵害原告之人格法益而情節重大。
      因此，原告請求被告賠償精神慰撫金，亦與法不合，應無
      理由。原告上述部份之請求，均應予駁回。
（六）給付無確定期限者，債務人於債權人得請求給付時，經其
      催告而未為給付，自受催告時起，負遲延責任。其經債權
      人起訴而送達訴狀，或依督促程式送達支付命令，或為其
      他相類之行為者，與催告有同一之效力，民法第229條第2
      項定有明文。又遲延之債務，以支付金錢為標的者，債權
      人得請求依法定利率計算之遲延利息。但約定利率較高者
      ，仍從其約定利率；應付利息之債務，其利率未經約定，
      亦無法律可據者，週年利率為5％，民法第233條第1項及第
      203條亦有明文。本件原告對被告之前揭損害賠償債權，
      既經原告起訴而送達訴狀，被告迄未給付，當應負遲延責
      任。是原告請求被告給付自起訴狀繕本送達被告次日即11
      1年4月9日起至清償日止，依照週年利率5％計算之法定遲
      延利息，核屬有據，應予准許。
（七）綜上所述，原告依侵權行為之法律關係，請求被告給付原
      告7,039元，及自111年4月9日起至清償日止，依照週年利
      率5％計算之利息，為有理由，應予准許。至原告逾此範圍
      之請求，為無理由，應予駁回。
五、本件原告勝訴部分係民事訴訟法第436條之8適用小額訴訟程
    序所為被告敗訴之判決，應依同法第436條之20規定，就本
    件原告勝訴部分依職權宣告假執行；並依同法第436條之23
    準用第436條第2項，適用同法第392條第2項規定，本院爰依
    職權酌定相當擔保金額宣告被告為原告預供擔保後，得免為
    假執行。至於原告請求不被允許部分的假執行聲請沒有理由
    ，應予駁回。
六、訴訟費用之負擔：依民事訴訟法第436條之19及第79條，確
    定本件訴訟費用額為1,000元（即原告所繳納之第一審裁判
    費），並由被告負擔其中之1215元，餘由原告負擔。
中　　華　　民　　國　　111 　年　　8 　　月　　23　　日
                        臺灣臺中地方法院沙鹿簡易庭
                            法  官  劉國賓
以上為正本，係照原本作成。
如不服本判決，應於送達後廿日內，以判決違背法令為理由，向
本院提出上訴狀並表明上訴理由（上訴理由應表明一、原判決所
違背之法令及其具體內容；二、依訴訟資料可認為原判決有違背
法令之具體事實），如於本判決宣示後送達前提起上訴者，應於
判決送達後廿日內補提上訴理由書（須附繕本）。
中　　華　　民　　國　　111 　年　　8 　　月　　23　　日
                            書記官  張隆成
附表
-----
折舊時間           金額
第1年折舊值        27,511×0.536=14,746
第1年折舊後價值    27,511-14,746=12,765
第2年折舊值        12,765×0.536=6,842
第2年折舊後價值    12,765-6,842=5,923
第3年折舊值        5,923×0.536×(11/12)=2,910
第3年折舊後價值    5,923-2,910=3,013